臺灣臺中地方法院民事判決
                                        111年度中小字第2104號
原      告  新光產物保險股份有限公司

法定代理人  吳昕紘
訴訟代理人  黃家宏
被      告  吳橙睿即吳佳妤

上列當事人間請求損害賠償事件，本院於中華民國111年6月22日
言詞辯論終結，判決如下：
    主      文
被告應給付原告新台幣玖仟柒佰玖拾貳元及自民國一一一年二月
二日起至清償日止，按週年利率百分之五計算之利息。
原告其餘之訴駁回。
訴訟費用新台幣壹仟元由被告負擔。
本判決原告勝訴部分得假執行。
    事實及理由
一、被告（原名吳佳妤於民國111年3月18日改名為吳橙睿）經合
    法通知，無正當理由，未於言詞辯論期日到場，核無民事訴
    訟法第386條各款所列情形，爰依原告之聲請，由其一造辯
    論而為判決。
二、原告主張：被告於109年11月1日4時48分許，駕駛車牌號碼
    （下同）0731-J6號自用小客車，於台中市○○區○○路○段0000
    巷000弄00號，因倒車不慎，致與原告承保訴外人尹姿鈞所
    有，並由訴外人張凱程所停放之9207-T7號自用小客車（下
    稱系爭保車）發生碰撞，致系爭保車毀損。被告過失撞損系
    爭保車，依民法第184條第1項及第196條規定，自應負損害
    賠償責任。玆因原告已依保險契約之約定賠付被保險人修復
    費用共計新台幣（下同）2萬5293元，爰依保險法第53條之
    規定提起本件訴訟。訴之聲明：被告應給付原告2萬5293元
    及自起訴狀繕本送達翌日起至清償日止，按週年利率5%計算
    之利息。
三、原告主張被告於上開時地，駕駛0731-J6號自用小客車，因
    倒車不慎，與系爭保車發生碰撞，致系爭保車毀損，其已依
    保險契約賠付被保險人修復費用2萬5293元之事實，業據其
    提出系爭保車行車執照、車損照片、道路交通事故初步分析
    研判表、道路交通事故現場圖、當事人登記聯單、車險保單
    查詢列印、電子發票證明聯、估價單明細、代位求償同意書
    （車體險）為證，並經本院向台中市政府警察局第五分局調
    取本件汽車交通事故道路交通事故現場圖、A3類道路交通事
    故調查報告表、調查紀錄表、初步分析研判表、交通事故補
    充資料表、現場照片查閱屬實，被告未於言詞辯論期日到場
    ，亦未提出書狀作何聲明或陳述，本院依調查證據之結果，
    堪認原告上開之主張為真實。
四、按汽車倒車時，應顯示倒車燈光或手勢後，謹慎緩慢後倒，
    並應注意其他車輛及行人，道路交通安全規則第110條第2款
    ，定有明文。查被告於警詢時陳稱：「我於事故地倒車，不
    慎擦撞一停放路邊的車輛。」等語，有調查紀錄表及道路交
    通事故現場圖附卷可參。足認本件事故發生時，被告車輛正
    在倒車，系爭保車則停放於肇事地點，致被告車輛與系爭保
    車碰撞，衡情被告在倒車時應謹慎緩慢後倒，並應注意其他
    車輛，是被告對本件車禍之發生，確有過失，且應負全部之
    過失責任。
五、次按，因故意或過失，不法侵害他人之權利者，負損害賠償
    責任；復按不法毀損他人之物者，應向被害人賠償其物因毀
    損所減少之價值，民法第184條第1項前段及第196條，分別
    定有明文。又物被毀損時，被害人依民法第196條規定請求
    物被毀損所減少之價額，得以必要之修復費用為估定之標準
    （最高法院77年5月17日77年度第9次民事庭會議決議參照）
    。本件被告既過失不法毀損系爭保車，已如上述。是揆諸前
    開規定，自應負侵權行為損害賠償責任，則原告以修復金額
    作為賠償金額，自屬有據。又系爭保車之零件修理既係以新
    零件更換被損之舊零件，是依上說明，自應將零件折舊部分
    予以扣除。查系爭保車送修支出修理費合計2萬5293元，其
    中零件費用為1萬7223元、工資費用為3,142元、烤漆4,928
    元等情，業據原告陳明在卷，並有原告提出之估價單附卷可
    稽。而依行政院所頒「固定資產耐用年數表」及「固定資產
    折舊率表」之規定，小客車之耐用年數為5 年，依定率遞減
    法每年折舊千分之369，其最後1年之折舊額，加歷年折舊累
    計額，其總和不得超過該資產成本原額之10分之9。再參照
    系爭車輛行車執照所示，其上載明該車係於101年7月出廠，
    直至109年11月1日本件事故發生日止，實際使用日數顯已超
    過5年之耐用年數，關於零件折舊部分應受到不得超過10分
    之9之限制，故應以10分之9計算其折舊，以此為計，原告得
    請求之零件修理費為1,722元【計算式：17,223×（1－9/10）
    ＝1,722，元以下四捨五入】，再加計工資、烤漆費用，則被
    告應賠償之修理費合計為9,792元（計算式：1,722＋3,142＋4
    ,928＝9,792）。 
六、末按，被保險人因保險人應負保險責任之損失發生，而對於
    第三人有損失賠償請求權者，保險人得於給付賠償金額後，
    代位行使被保險人對於第三人之請求權，但其所請求之數額
    ，以不逾賠償金額為限，保險法第53條第1項規定甚明。又
    損害賠償祇應填補被害人實際損害，保險人代位被害人請求
    損害賠償時，依保險法第53條第1項規定，如其損害額超過
    或等於保險人已給付之賠償金額，固得就其賠償之範圍，代
    位請求賠償，如其損害額小於保險人已給付之賠償金額，則
    保險人所得代位請求者，應祇以該損害額為限，亦經最高法
    院65年台上字第2908號判例闡釋甚明。查本件原告因承保之
    系爭保車遭被告過失不法毀損，固已給付賠償金額2萬5293
    元予被保險人，有代位求償同意書（車體險）附卷可參，但
    因系爭保車實際得請求賠償之修復金額僅9,792元，已如前
    述。是原告依保險法第53條第1項規定，代位請求被告賠償
    之範圍，亦僅得以該等損害額為限。從而，原告請求被告給
    付9,792元及自起訴狀繕本送達被告翌日（即111年2月2日）
    起至清償日止，按週年利率5%計算之利息，為有理由，應予
    准許，逾此範圍之請求，即非正當，應予駁回。
七、本件係適用小額程序事件，就原告勝訴所為被告敗訴判決部
    分，爰依職權宣告假執行，並確定其訴訟費用額為1,000 元
    （即裁判費1,000元），由被告負擔。
八、據上論結，本件原告之訴為一部有理由、一部無理由，依民
    事訴訟法第436條之23、第436條第2項、第385條第1 項前段
    、第79條、第436條之19第1項、第436條之 20，判決如主文
    。
中　　華　　民　　國　　111 　年　　6 　　月　　29　　日
                    臺灣臺中地方法院臺中簡易庭
                                  法  官  陳添喜
以上為正本係照原本作成。
如不服本判決，應於送達後20日內，以判決違背法令為理由，向
本院提出上訴狀並表明上訴理由（上訴理由應表明一、原判決所
違背之法令及其具體內容；二、依訴訟資料可認為原判決有違背
法令之具體事實），如於本判決宣示後送達前提起上訴者，應於
判決送達後20日內補提上訴理由書（須附繕本）。
中　　華　　民　　國　　111 　年　　6 　　月　　29　　日
                                  書記官  黃舜民